臺灣桃園地方法院刑事判決　　　　　　　　　　　　　九十一年度易字第九六一號
　　公　訴　人　臺灣桃園地方法院檢察署檢察官
　　被　　　告　丁○○
右列被告因違反電子遊戲場業管理條例案件，檢察官聲請簡易判決處刑（八十九年度
偵字第一五一五二號），經本院改依通常程序審理，茲判決如左：
    主      文
丁○○無罪。
    理      由
一、公訴意旨略以：被告丁○○係設於桃園縣桃園市○○路六十號一樓「福泰遊樂場
    」之負責人，明知未經向主管機關桃園縣政府建設局辦理營利事業登記者，不得
    經營電子遊戲場業，仍自民國八十九年七月十日起，在上址擺設「滿貫大亨」三
    十台、「七靶射擊」三十台、「皇冠金鐘」二十六台、「金牌瑪琍」五台、「水
    果列車」十台、「十三姨」十台、「雙鎗俠」三台、「行星」一台、「輪盤」一
    台、「吉他打鼓」一台、「跳舞機」二台、「ＤＪ」三台、「娃娃機」五台、「
    皇冠列車」五台、「中國象棋」一台、「二十一點」一台、「火車」一台、「水
    果王」一台及「娛樂台」六十二台、「滿天星」六台、「愛之船」一台、「幻象
    二千」一台、「翻天樂」一台、「百萬雄兵」一台及「彈珠台」一台供不特定人
    把玩，嗣於同年八月二日、十一日及十二日為警查在上址查獲，因認被告丁○○
    涉有違反電子遊戲場業管理條例第二十二條之罪嫌云云。
二、按犯罪事實應依證據認定之，無證據不得推定其犯罪事實，又不能證明被告犯罪
    者，應諭知無罪判決，刑事訴訟法第一百五十四條、第三百零一條第一項分別定
    有明文。經查，被告丁○○於警訊及偵查中固均自承：我於八十九年七月十日開
    始經營（福泰遊樂場）云云（見偵卷第四頁、第三三頁反面），惟查，證人即警
    方先後於八十九年八月二日、同年月十二月前去臨檢時皆在場之該遊樂場當班現
    場負責人甲○○於二次警訊各證稱：（福泰遊樂場）實際負責人乙○○：：：無
    冒名頂替（八十九年八月二日警訊筆錄，見偵卷第五頁反面）：：：我於八十九
    年六月中旬上班，向乙○○應徵，擔任現場負責人：：：實際負責人是乙○○（
    八十九年八月十二日警訊筆錄，見偵卷第十六頁）等語，其於本院調查時並結證
    稱：（警訊中所言是否實在？）實在等語（見本九十一年七月十二日訊問筆錄）
    ，再者，證人即警方於八十九年八月十一日前去臨檢時之該遊樂場當班現場負責
    人丙○○於警訊亦證稱：實際負責人乙○○等語（見偵字第一五一五二號卷第十
    三頁），於本院調查時且結證稱：八十九年五、六月左右（至該遊樂場任職）：
    ：：一直做到九十年八月初，這家店的老闆剛進去做叫乙○○，後來頂讓給丁○
    ○：：：（八十九年八月十一日警訊是否屬實？）我的印象中老闆就是乙○○，
    實際負責人是乙○○沒錯，那時候（指八十九年八月十一日時）的負責人還是乙
    ○○等語（見本院九十一年六月十四日訊問筆錄），復徵之被告丁○○係迄八十
    九年八月十八日始與原負責人乙○○簽約頂受該遊樂場之情，有讓渡書影本一份
    在卷可憑，抑且，證人乙○○於本院調查時猶結證稱：（福泰遊樂場是誰開的？
    ）剛開始是我，後來頂給丁○○：：：（既然你們簽約日期是八十九年八月十八
    日，那丁○○實際上移交是在何時？）我記得是簽約後就交接了，簽約之前還是
    我在經營：：：（是否確定是簽約之後才移交店的經營權？）是等語（見本院九
    十一年六月十四日訊問筆錄），即確言被告係八十九年八月十八日簽約後方接手
    經營該遊樂場之情，因之，該讓渡書第六點載稱：本讓渡書溯自八十九年七月十
    日起生效等語，顯僅係兩造間就簽約前該店已生各項權利、義務所為分配時點之
    回溯約定，要與實際接管該店經營權之事無涉，殊不得執此憑認被告係自八十九
    年七月十日起即有經營該店之情事。末查，「福泰遊樂場」之負責人係遲至八十
    九年八月三十一日方經變更登記為被告乙情，有卷存「營利事登記抄本」一份為
    佐。綜據上陳諸情，是在在具徵前開被告供稱其係自八十九年七月十日開始經營
    云云，顯與事實相左，自不足為憑，是未能據以認定自八十九年七月十日起迄同
    年八月十二日止，此期間內被告有違法經營電子遊戲場業之犯行，此外，復查無
    其他積極證據可證明被告有如公訴人所指之犯行，依首揭法條說明，自屬不能證
    明被告犯罪而應為無罪之諭知。
三、右述經起訴部分既經本院諭知無罪，則檢察官認被告丁○○尚涉有同質犯嫌而函
    移本院併辦部分（九十年度偵字第一四七號、九十年度偵字第四九０九號、九十
    年度偵字第一二八三七號、九十年度偵字第一四六四二號、九十年度偵字第九八
    五八號），本院即無從逕予審理，自均應退請檢察官另行查辦。
四、本件檢察官原聲請簡易判決處刑，惟經本院認有刑事訴訟法第四百五十一條之一
    第四項但書第三款之情形，爰依同法第四百五十二條之規定，改依通常程序審判
    之，又被告之住、居所及所在地胥不明，經以公示送達之方式合法傳喚後，無正
    當理由不到庭，本院認應諭知無罪之案件，爰不待其陳述逕行判決，均末此敘明
    。
據上論斷，應依刑事訴訟法第四百五十二條、第三百零一條第一項、第三百零六條，
判決如主文。
本案經檢察官何祖舜到庭執行職務。
中      華      民      國  九十一    年      九      月     三十     日
                              臺灣桃園地方法院刑事第三庭
                                  法  官  蔡榮澤
右正本證明與原本無異。
如不服本判決，應於判決送達後十日內向本院提出上訴狀( 應附繕本 )。
                                  書記官  何慧娟
中      華      民      國    九十一    年      十      月      一      日
